臺灣高等法院刑事判決　　　　　　　　　 96年度軍上字第2號
上　訴　人
即　被　告　甲○○
　　　　　　　　　　巷5之7號.
上列上訴人因違反職役職責案件，不服國防部高等軍事法院95年
度上訴字第089號，中華民國95年11月22日第二審判決，提起上
訴，本院判決如下：
    主  文
上訴駁回。
    理  由
一、按軍事審判法第181條第5項規定，被告不服高等軍事法院宣
    告有期徒刑之上訴判決者，得以判決違背法令為理由，向高
    等法院提起上訴。是以不服高等軍事法院有期徒刑判決而向
    高等法院提出上訴者，非以原判決違背法令為理由者不得為
    之，此為上訴之法定要件。如果上訴理由狀並未依據卷內訴
    訟資料，具體指摘原判決不適用何種法則或如何適用不當，
    或所指摘原判決違法情事，顯與法律規定得為第三審上訴理
    由之違法情形，不相適合時，均應認其上訴為違背法律上之
    程式，予以駁回。此觀諸軍事審判法第179條、刑事訴訟法
    第395條前段之規定至明。
二、本件原判決綜合調查證據之結果，認定上訴人即被告（以下
    簡稱被告）甲○○（民國《下同》95年2月22日入伍，義務
    役）於95年7月17日凌晨4時許，因單位演習期間與女友分手
    ，且犯過遭該連管制休假，壓力過大，竟意圖長期脫免職役
    ，藉詞遭軍中學長毆打為由，自台灣駐地不假翻牆外出，離
    役潛逃，匿居於桃園縣一帶，嗣於95年8月6日20時10分許，
    在桃園縣蘆竹鄉○○街38號「飆橘網咖」網路咖啡店內，經
    桃園憲兵隊盤查，甲○○唯恐遭逮捕，竟冒用其表弟洪培倫
    姓名，但經該憲兵隊帶往其住處由被告姑姑林春鳳確認身分
    ，始為桃園憲兵隊發覺逮捕，因認被告甲○○犯有陸海空軍
    刑法第39條第1項意圖長期脫免職役而離去職役罪，並判處
    有期徒刑1年2月，係以被告甲○○已坦承於上開時地不假翻
    牆離營，且遭查獲後冒用其表弟洪培倫之姓名等情不諱，雖
    被告否認有長期脫免職役而離去職役之意圖，辯稱：伊原擬
    於95年9月7日與家人過完生日後即返回部隊云云。惟查：被
    告於離營期間未與該管長官聯繫表明返營意願，且經該管長
    官派人尋訪，並與被告家人及女友聯絡後，仍無從得知被告
    去處或取得聯絡等情，業經該連輔導長林冠亨中尉於偵查中
    證述綦詳（見偵查卷第65頁至67頁），且被告自承於95年8
    月6日20時10分許，在桃園縣蘆竹鄉○○街38號「飆橘網咖
    」網路咖啡店內，為桃園憲兵隊盤查時，唯恐遭逮捕，一度
    冒用其表弟洪培倫姓名，足見被告不假離營之初，已有長期
    脫免職役之意圖，被告上開所辯，無非卸責之詞，不足採信
    ，因予駁回上訴人對第一審之上訴，已詳敘其所憑之證據及
    認定之理由，其法律之適用洵無違誤，亦無理由不備之違法
    。
三、上訴意旨略稱：原審軍事法院審理時僅有軍法官等相關人員
    ，並無任何民眾或被告家屬在庭，審判並不公開，但審判長
    並未將不公開之理由宣示，且伊於原審調查證據時曾請求傳
    喚尤致凱、魏生峰出庭作證，但原審未予傳喚調查，且亦未
    在判決書中敘明何以不為調查之理由，自有違反審判公開之
    法律之規定及判決不載理由之違誤，當然違背法令云云。
四、經查：原審法院針對本案係採公開審理，有審判筆錄為憑（
    見原審卷第32頁），是雖被告指稱當時並無民眾或被告家屬
    到庭旁聽，但亦不得遽認係禁止公開審判，故從形式上觀察
    ，原判決並無違背法令之情形存在。又被告於原審審理時雖
    供稱：伊在部隊內遭毆打之事實，有魏生峰、同梯次綽號「
    肉丸」弟兄、班長蔡明軍及另一綽號「滷肉」的班長目睹等
    語（見原審卷第36頁），但並未請求原審傳喚調查，且魏生
    峰等人僅能證明被告在部隊內有遭毆打情事，亦不能遽以認
    定被告並無意圖長期脫免職役而離去職役之事實，上訴意旨
    任意指摘原判決有違法情事，尚屬無據，難謂已符合上訴第
    三審之法定要件，其上訴違背法律上之程式，應予駁回。
據上論斷，應依軍事審判法第179條、刑事訴訟法第395條，判決
如主文。
中　　華　　民　　國　　96　　年　　1 　　月　　15　　日
　　　　　　　　　刑事第十七庭  審判長法　官 陳貽男
　　　　　　　　　　　　　　　　　    法　官 鄭水銓
　　　　　　　 　 　　　　　　　　　　法　官 高明哲
以上正本證明與原本無異。
不得上訴。
                                      書記官 李垂福
中　　華　　民　　國　　96　　年　　1 　　月　　15　　日
附錄：本案論罪科刑法條全文
